臺灣新竹地方法院刑事判決　　　　　　　　　　　　　九十一年度交訴字第六０號
　　公　訴　人　臺灣新竹地方法院檢察署檢察官
　　被　　　告　乙○○
　　選任辯護人　陳偉民
右列被告因公共危險等案件，經檢察官提起公訴（九十一年度偵字第六八九號），本
院判決如左：
    主  文
乙○○服用酒類，不能安全駕駛動力交通工具而駕駛，處罰金壹萬伍仟元，如易服勞
役，以佰元折算壹日；又駕駛動力交通工具肇事，致人傷而逃逸，處有期徒刑柒月
。均緩刑貳年，緩刑期內付保護管束。
被訴過失傷害部分，公訴不受理。
    事  實
一、乙○○明知服用酒類後，將使其駕駛車輛時之注意力減低、反應能力變慢，而危
    及其他用路人之行車往來安全，仍於民國九十一年一月十日中午十二時許，在新
    竹縣湖口鄉和興村二四之二號住處內飲用台灣啤酒等酒類後，致不能安全駕駛動
    力交通工具之狀態，竟仍於同日下午三時五十分許，駕駛車號Ｗ３─４４７９號
    自小客車，沿新竹縣湖口鄉○○街由西向東行駛，途經中興街與民生街口處左轉
    民生街，本應注意轉彎車應讓直行車先行，且依當時天氣晴朗、有日間自然光線
    、現場為無缺陷無障礙物之乾燥柏油路面等一切客觀狀況，並無不能注意之情事
    ，竟疏未注意讓車，致撞及沿民生街由北向南直行經過該路口由甲○○所騎乘車
    號ＢＷＸ─９６２號重型機車，造成甲○○倒地受有右下肢撕裂傷、右手腕挫傷
    之傷害（過失傷害部分，已經甲○○於本院撤回告訴，詳後述）。乙○○於肇事
    後，並未停車查看加以救護，竟因害怕緊張而另行起意逕自駕車逃逸離開現場，
    幸經搭車路過該處之吳貞如記下肇事車號，經警據報於九十一年一月十日晚上八
    時許，通知乙○○到案說明，後經警對乙○○以酒精測定器進行呼、吐氣酒精濃
    度測試，結果濃度達０．４７ＭＧ／Ｌ（即每公升０．４７毫克），且觀察乙○
    ○仍有語無倫次、含糊不清、意識模糊、注意力無法集中等情狀，顯然不能安全
    駕駛。
二、案經甲○○訴請新竹縣警察局竹北分局報請臺灣新竹地方法院檢察署檢察官偵查
    起訴。
    理  由
壹、有罪判決部分：
一、認定犯罪事實所憑之證據及其認定之理由：
（一）被告於本院訊問審理時之自白。
（二）核與告訴人即被害人甲○○於警訊、偵查中及本院訊問時指訴之情節相符。
（三）並經證人即目擊被告撞傷被害人未停車處理即逕行逃逸而記下被告車號之吳貞
      如於警訊及偵查中證述屬實。
（四）而被告呼、吐氣測試酒精濃度值為每公升０．４７毫克，有測定數據表、警員
      對被告所作之測試觀察紀錄表，及新竹縣警察局竹縣警交字第Ｅ00000000號舉
      發道路交通管理事件通知單各一紙在卷可證。
（五）此外，並有道路交通事故調查報告表一紙、現場照片十二幀及診斷證明書一紙
      附於偵查卷宗可查。
（六）被告因飲酒致撞及被害人受傷而肇事，除據被告自承外，亦經被害人指訴明確
      ，並有上開紀錄表可證，足見其飲酒後致注意力減低、反應能力變慢，顯已具
      有不能安全駕駛動力交通工具之危險性甚明。又查酒精檢測對於酒精濃度呼氣
      已達每公升０．２５至０．５０毫克時，其臨床症狀為肌肉無法共濟協調，駕
      駛危險性升高，感覺機能異常、酒精濃度呼氣達每公升０．２３８至０．４７
      ６毫克時，其症狀為興奮，或鎮靜，肌肉協調能力受損，反應遲鈍，應認已達
      不能安全駕駛之標準，有卷附之無酒精耐受性個體血中酒精濃度及臨床症狀的
      關係表、有關酒精在血液內的濃度及其對人的影響（引自駱宜安所著刑事鑑識
      學第三九二項）各一份在卷可查（附於本院卷宗）。被告為警查獲時，經檢測
      酒精濃度達每公升０．４７毫克，有酒精濃度檢測單可證，參酌上述資料，亦
      應認被告確已達不能安全駕駛之標準。
（七）再被告肇事時間距離酒精測試時間有四小時十三分（即自下午三時五十分至晚
      上八時零三分）之久，測試時間距離飲酒時間亦超過八小時之久，依一般人在
      正常酒精代謝呈線性代謝模式，即每小時血中乙醇酒精代謝約０‧０１─０‧
      ０１５％（Ｗ／Ｖ）即０‧０１─０‧０１５ｇ／１００ｍＬ（即１０─１５
      ｍｇ／１００ｍＬ），以在正常人的血中乙醇酒精濃度為呼氣中之２１００倍
      ，則正常人每小時的呼氣濃度約減少０‧０４８ｍｇ／Ｌ至０‧０７１ｍｇ／
      Ｌ，由測呼氣量為肇事後四小時十三分，則可能代謝酒精呼氣量為０‧２０２
      ｍｇ／Ｌ至０‧２９９ｍｇ／Ｌ，再加上原呼氣量，則可推定被告乙○○肇事
      時之酒精呼氣量為０‧６７２ｍｇ／Ｌ至０‧７６９ｍｇ／Ｌ，亦顯已超過０
      ‧５５ｍｇ／Ｌ之法定標準值（見法務部法醫研究所蕭開平教授所撰酒精、藥
      物測試與交通事故調查）。而對於酒精濃度呼氣已達每公升０．５５毫克時，
      肇事率為一般正常人之十倍，認已達不能安全駕駛之標準，有法務部八十八年
      五月十八日所發之法八八檢字第００一六六九號函及其所附之八十八年五月十
      日會議紀錄一份在卷可證，而被告於員警測試時呼氣酒精濃度鄰界及超過０‧
      ５５ｍｇ／Ｌ之法定標準值，並駕車肇事已如前述，亦可證實被告顯已達酒醉
      而不能安全駕駛之程度。
（八）綜上，足認被告上開自白確與事實相符，本件事證已經明確，被告犯行足以認
      定，被告所為應予以依法論罪科刑。
二、論罪、科刑、緩刑及保安處分與適用之法律：
（一）被告乙○○所為，係分別觸犯：
    (1)刑法第一百八十五條之三服用酒類不能安全駕駛動力交通工具而駕駛罪；
    (2)及刑法第一百八十五條之四駕駛動力交通工具肇事，致人傷而逃逸罪。
（二）被告所犯上開二罪間，犯意各別，罪名不同，應分別論罪，合併處罰之。
（三）審酌被告酒後駕車，造成其他車輛、行人之危險，其事後呼、吐氣酒精濃度測
      試值為每公升０．４７毫克，肇事致人受傷後因害怕緊張而逃逸之犯罪動機、
      目的、手段，被告之素行尚稱良好，及犯罪後已與被害人達成和解，賠償新臺
      幣六萬元，並經被害人撤回對被告過失傷害告訴且願意原諒被告，及念其犯罪
      後於本院訊問審理時尚能坦白承認犯行、深具悔悟且態度良好等一切情狀，分
      別量處如主文所示之刑，罰金部分並諭知易服勞役之折算標準。
（四）末查，被告前未曾受有期刑以上刑之宣告，有臺灣新竹地方法院檢察署刑案資
      料查註紀錄表及臺灣高等法院被告全國前案紀錄表各乙紙在卷可稽，經此偵審
      教訓，應知警惕，相信不會再犯，本院認對其所宣告之刑以暫不執行為適當，
      爰均併予宣告緩刑二年。
（五）再因被告係酒後不能安全駕駛而駕車，並因而肇事致人受傷而逃逸，而近年政
      府行政部門迭經透過傳播媒體大力宣導酒醉後不得開車之政令及法律知識，傳
      播媒體更時時透過影像、文字描繪傳達出因酒醉後駕車所造成之用路人受傷、
      死亡及損害公共設施等情形，被告為一成年人且受有高職教育程度為有相當智
      識經驗之人，當能知曉酒醉後駕車對所有用路人之安全有相當程度之危險性，
      為使其習得正確之法律概念並遏止被告仍有酒醉後駕車之可能，及時刻記取酒
      醉後駕車係不法之行為，是就被告於緩刑期內，併予宣付保護管束，加強監督
      ，以收緩刑之效。
貳、不受理判決部分：
一、公訴意旨認被告另涉有刑法第二百八十四條第一項前段之過失傷害罪嫌。
二、按告訴乃論之罪，告訴人於第一審辯論終結前得撤回其告訴，又告訴經撤回者，
    應諭知不受理之判決，刑事訴訟法第二百三十八條第一項、第三百零三條第三款
    定有明文。
三、第按，刑法第二百八十四條第一項前段之過失傷害罪，依同法第二百八十七條前
    段規定，須告訴乃論。茲本件被告乙○○所涉過失傷害罪嫌部分，被告與告訴人
    已達成和解，已據告訴人甲○○撤回告訴，有本院九十一年六月十一日訊問筆錄
    在卷可查。證諸前開規定，本件被告所涉過失傷害罪嫌部分，依法自應為公訴不
    受理之判決。
、依刑事訴訟法第二百九十九條第一項前段、第三百零三條第三款，刑法第一百八
    十五條之三、第一百八十五之四、第四十二條第二項、第七十四條第一款、第九
    十三條第一項，罰金罰鍰提高標準條例第二條，判決如主文。
本案經檢察官林佳穎到庭執行職務
中      華      民      國    九十一    年      七      月    三十一    日
                                    臺灣新竹地方法院交通法庭
                                        法  官  馮  俊  郎
右正本證明與原本無異。
如不服本判決，應於判決送達後十日內向本院提出上訴狀（應附繕本），上訴於臺灣
高等法院。
                                        書記官  鄭  姿  萍
中      華      民      國    九十一    年      七      月    三十一    日
附錄本案論罪科刑實體法條全文：
刑法第一百八十五條之三
服用毒品、麻醉藥品、酒類或其他相類之物，不能安全駕駛動力交通工具而駕駛者，
處一年以下有期徒刑、拘役或三萬元以下罰金。
刑法第一百八十五條之四：
駕駛動力交通工具肇事，致人死傷而逃逸者，處六月以上五年以下有期徒刑。
